Greffiers des bâtiments (1726)
Archives nationales de France
- Avril-mai 1726, Z/1j/580; 65 procès-verbaux
  - 20 mai - 16 novembre 1726, Z/1j/580; dossier 45; 1 cahier de 34 pages
    Conclusions: Il manque la fin de l’acte.
    Coût de l’expertise: Il manque la fin de l’acte.
  - 20 mai 1726, Z/1j/580; dossier 46; 1 cahier de 2 pages
    Rue Coquéron
    Institution requérante: Les parties, par pouvoir du 8 mai 1726
    Partie requérante :1/ Talmont, prince de 2/ Virville, marquise de
    Entrepreneur, maître d’œuvre: Bret, sieur, entrepreneur, maître maçon, chargé par la partie requérante de réaliser l’alignement.
    Pièces ajoutées: Pouvoir donné par la partie requérante le 8 mai 1726 à Loir, Jean-Baptiste
    Motivations: Expertise « à l’effet de donner l’alignement de la jambe de pierre qui est à faire à la leste du mur mitoyen des maisons desdits seigneur et dame rue Cocqueron »
    Conclusions: La jambe boutisse du mur est à refaire à neuf. L’alignement est à tirer « à sept pieds de distance d’une marque de croix que nous avons fait graver sur le parement de la première assise neuve qui est au bas du mur de face de la maison de madame la marquise de Virville, par le dans œuvre dudit mur de face, ladite longueur prise suivant une ligne tendue le long dudit mir de face et l’autre bout, ledit mur doit estre posé d’après le devant du parement d’un moislon qui est au bas dudit mur, sur lequel moislon nous avons aussi fait graver une marque de croix à neuf pieds sept pouces du devant dudit mur de face, d’après les deux quels repairs et distance ledit mur pourchassera son ancienne épaisseur qui est de dix huit pouces ».
    Coût de l’expertise: L’expert et le greffier ont reçu chacun six livres pour une vacation. La grosse de l’acte a coûté 2 livres 10 sols, son contrôle 2 livres 15 sols. Coût total de l’acte: 17 livres 5 sols.
  - 20 mai 1726, Z/1j/580; dossier 47; 1 cahier de 4 pages
    Institution requérante: Lieutenant civil du Châtelet, par assignation du 18 mai 1726
    Cause de l’expertise: exécution d’une sentence du 15 mai 1726, rendue par le lieutenant civil du Châtelet, obligeant les propriétaires des maisons mitoyennes à restaurer le mur commun.
    Partie requérante: Poiré, Jacques, maître épicier à Paris, propriétaire en partie de l’usufruit d’une des deux maisons.
    Partie opposante :1/ Ratel, veuve 2/ Bourgeois, veuve, brodeuse 3/ Sauvageon, veuve 4/ Sermant, sieur. Tous propriétaires de l’autre maison mitoyenne
    Motivations: La sentence rendue le 15 mai 1726 oblige la partie opposante « à mettre nombre suffisant d’ouvriers pour conjointement et avec ceux que ledit sieur demandeur offre de mettre de sa part, refaire et reconstruire le mur mitoyen » entre leurs deux maisons. L’expert est présent pour donner les alignements nécessaires à l’exécution des travaux.
    Conclusions: « nous avons reconnu que ledit mur fait dudit costé [Poiré] un ply d’un pied à onze pieds trois quart du devant du mur de face reconstruit à neuf, et par conséquent un coude d’autant du costé de l’encoignure des veuves Bourgeois, Sauvageon et du Sieur Sermant dont la maison a esté démolie; et que pour reconstruire ledit mur sur son ancien pied sans anticipation ny d’un costé ny d’autre, ledit mur doit estre reconstruit d’après une ligne tendue du costé de la rue à quatre pieds de distance du devant du tableau de la première assise du trumeau qui est posé à gauche de l’allée de ladite maison vers la rue, et par l’autre bout ladite ligne doit estre posée d’après le devant de l’oreille de la première assise de pierre du dosseret à droite de la porte au bout de ladite allée ».
  - 21 mai 1726, Z/1j/580; dossier 48; 1 cahier de 10 pages
    Saint-Cloud
    Type d’acte: Visite d’ouvrages de menuiserie
    Institution requérante: Lieutenant civil du Châtelet, par sommation du 20 mai 1726
    Cause de l’expertise: exécution d’une sentence du 15 mai 1726, rendue par le par civil, commandant une seconde expertise de travaux contentieux.
    Partie requérante :1/ Dommangin, Elie, menuisier associé 2/ Girault, Jean, menuisier associé
    Partie opposante: Angrand de Fontpertuis, Louis, propriétaire de la maison, commanditaire des travaux
    Motivations: « Visite, prisée et estimation des ouvrages de menuiserie faits par les sieurs Girault et Dommangin pour ledit sieur de Fontpertuis en sa maison de Saint-Cloud et en faire nostre rapport ». Conflit entre les deux menuisiers et le commanditaire sur le prix de ces travaux qui a donné lieu à une première expertise contradictoire conduite par Delespine (pour Fontpertuis) et Pierre Quirot (pour les menuisiers) entre le 18 décembre 1725 et le 4 mars 1726, dont les résultats ne sont pas énoncés dans l’acte. La sentence rendue au parc civil nomme un tiers expert pour résoudre le conflit.
    Conclusions: « Nous avons ensuite fait les calculs et rellevez de touttes les estimations desdits ouvrages de menuiserie, tant celles conjointement faittes par lesdits sieurs premiers experts que celles faittes par nous tiers expert susdit, sur les estimations différentes desdits sieurs premiers experts et trouvé qu’ils montent et reviennent ensemble à la somme totalle de 5659 livres 15 sols 9 deniers ».
    Coût de l’expertise: L’expert et le greffier ont reçu chacun 36 livres pour deux journées. Pierre Quirot, premier expert présent lors de la seconde expertise, a reçu 18 livres pour une journée. La grosse de l’acte a coûté 13 livres 5 sols, le papier et l’expédition 6 livres 18 sols. Coût total de l’acte: 110 livres 3 sols.
  - 23 mai 1726, Z/1j/580; dossier 49; 1 cahier de 2 pages
    Rue de Bourbon
    Institution requérante: Les parties, par pouvoir du 29 avril 1726
    Partie requérante: M ar r ie r, Jean, propriétaire d’une des deux maisons mitoyennes
    Partie opposante :1/ Thiboult, Sébastien, co-propriétaire de l’autre maison mitoyenne 2/ Gabriel, Jacques, co-propriétaire de l’autre maison mitoyenne
    Entrepreneur, maître d’œuvre :1/ Petit, entrepreneur, maître maçon de M ar r ie r, Jean 2/ Philippe, entrepreneur et maître maçon de Thiboult, Sébastien et Gabriel, Jacques
    Pièces ajoutées: pouvoir donné par les parties à Debias, Aubry, François le 29 avril 1726 pour conduire l’expertise.
    Motivations: Le mur mitoyen séparant les deux maisons est en très mauvais état qui est la cause des fuites de la fosse d’aisance aménagée dans son épaisseur, laquelle appartient aux sieurs Thiboult et Gabriel. L’expert doit proposer une solution à ce problème.
    Conclusions: Il faut reconstruire le mur à neuf, à partir de fondations saines, à frais commun, suivant les portions du mur dépendant des propriétés de chacun.
    Coût de l’expertise: L’expert et le greffier ont reçu chacun 6 livres pour une vacation.
  - 23 mai - 4 octobre 1726, Z/1j/580; dossier 50; 1 cahier de 6 pages
    Rue de Luxembourg
    Type d’acte: Visite et estimation d’ouvrages de sculpture
    Institution requérante: Les parties, par pouvoir du 26 mai 1726
    Cause de l’expertise: contentieux sur le prix des travaux.
    Expert(s) :1/ Debias Aubry, François, architecte 2/ Cudeville, Jacques, architecte
    Partie requérante: Juliance, Pierre, maître sculpteur, auteur des travaux
    Partie opposante: La Liure, sieur de, propriétaire de la maison, commanditaire des travaux
    Pièces ajoutées :1/ Pouvoir donné par Juliance, Pierre à Debias Aubry, François le 26 mai 1726 pour conduire l’expertise 2/ Pouvoir donné le 25 mars 1726 (sic) par le La Liure, sieur de à Debias Aubry, François pour régler à Juliance, Pierre les ouvrages que celui-ci a fait dans sa maison.
    Motivations: Estimation des ouvrages de sculpture faits et en train d’être faits par Pierre Juliance chez le sieur de La Liure qui conteste le montant du mémoire des travaux. Chaque partie nomme son expert. S’ils ne tombent pas d’accord, un tiers-expert sera nommé à leur suite.
    Conclusions: Les deux experts sont d’accord pour estimer les travaux de sculpture à 5016 livres.
    Coût de l’expertise: Les deux experts et le greffier ont reçu chacun 18 livres pour trois vacations.
  - 23-29 mai 1726, Z/1j/580; dossier 51; 1 cahier de 12 pages
    Rue de Richelieu, rue de Seine
    Institution requérante: ce n’est pas précisé
    Cause de l’expertise: exécution d’une sentence du lieutenant civil du Châtelet de Paris, rendu le 18 mai 1726 pour le partage d’une succession
    Partie requérante :1/ Pinchon, Pierre Noël, enfants mineurs de Pinchon, Pierre Noël et de défunte Perrier, Edmée Denise 2/ Pinchon, Anne Edmée, enfant mineure des mêmes 3/ Avrillon, Claude, leur tuteur
    Motivations: Les enfants Pinchon sont les héritiers par leur aïeule Anne Dyonis, de plusieurs maisons dont ils souhaitent connaître la valeur pour afin de jouir de leurs lettres de bénéfice d’héritage.
    Coût de l’expertise: Les quatre maisons sont estimées au total à 141500 livres (7500, 38000, 40000, 56000).
  - 23 mai 1726, Z/1j/580; dossier 52; 1 cahier de 6 pages
    Rue de la Grande Truanderie
    Type d’acte: Visite et état de maisons
    Cause de l’expertise: vétusté d’une maison à loyer
    Partie requérante: Duval, Antoine Dominique, principal locataire de la maison
    Partie opposante :1/ Patu, Henri Philippe, propriétaire pour moitié de la maison 2/ Tartarin, Pierre, propriétaire pour moitié de la maison
    Motivations: Antoine Duval, principal locataire de la maison de la rue de la Grande Truanderie, requiert l’expertise des lieux devenus inhabitable en raison de la vétusté et malgré de nombreux travaux aux frais des locataires. L’expert doit procéder « à la visitte de l’estat de la ditte maison et lieux en dépendants ».
    Conclusions: La maison est reconnue dangereuse et inhabitable. Voir l’acte pour le détail des remarques de l’expert.
    Coût de l’expertise: L’expert et le greffier sont rémunérés 6 livres pour une vacation. La grosse de l’acte a coûté 3 livres 15 sols, son contrôle 4 livres 5 sols. Coût total de l’acte: 20 livres.
  - 24 mai - 5 septembre 1726, Z/1j/580; dossier 53; 1 cahier de 32 pages
    Rue de la Verrerie
    Institution requérante: Lieutenant civil du Châtelet, par sommation du 23 mai 1726
    Cause de l’expertise: exécution d’une sentence du Châtelet, rendue le 5 septembre 1725, nommant un tiers expert pour démêler un contentieux entre propriétaire et locataire
    Partie requérante :1/ Dagon de La Contrie, Claude, locataire de la maison 2/ Corberon, Antoinette de, son épouse propriétaire de la moitié de la maison
    Partie opposante: Branlard, Pierre, propriétaire de la moitié de la maison
    Motivations: La sentence rendue par le lieutenant civil du Châtelet le 5 septembre 1725 appelle la nomination d’un tiers-expert en raison de l’avis contradictoire rendu par le rapport de la visite effectuée par Fresne et Loir en janvier 1724. L’expertise devait statuer sur la possibilité de partager la maison et sur le prix des réparations. Fournier doit estimer le coût des travaux réalisés par les locataires et estimer le prix des loyers.
    Conclusions: Le coût des travaux réalisés par les Dagon de La Contrie est estimé à 2503 livres 16 sols 3 deniers, ainsi que l’avaient déjà estimé les deux premiers experts. Le loyer annuel de la maison est estimé à 3500 livres.
    Coût de l’expertise: L’expert et le greffier sont rémunérés 66 livres pour onze vacations. La grosse de l’acte a coûté 37 livres 15 sols, le papier, le contrôle et l’expédition 18 livres 12 sols. Coût total de l’acte: 188 livres 7 sols.
  - 24 mai - 2 juillet 1726 [13 mars 1726], Z/1j/580; dossier 54; 1 cahier de 10 pages
    Rue de Bourgogne
    Institution requérante: Les parties, par pouvoir du 13 mars 1726
    Cause de l’expertise: terminer la contestation pendante entre les parties devant la chambre des bâtiments
    Partie requérante: Cherpitelle, Nicolas, maître charpentier
    Partie opposante: Aumont, Jean, maître maçon
    Pièces ajoutées: pouvoir donné par les parties à Loir, Jean-Baptiste le 13 mars 1726 pour conduire l’expertise.
    Motivations: Loir a été nommé par les parties pour « terminer la contestation pendante entre eux au sujet de la réception des ouvrages faits par ledit sieur Aumont en la maison dudit sieur Cherpitelle scize rue de Bourgogne […]. A cet effet, le sieur Aumont consentit que les sommes à quoy se trouveraient évalué ce qui serait par moy évallué et estimé pourait estre retenues par ledit sieur Cherpitelle sur en déduction de l’obligation que ledit sieur Cherpitelle lui aurait fait, et de faire faire lesdites réparations conformément à mon avis
    Conclusions: « Toutes lesquelles malfaçons à réparer nous avons trouvé par les calculs et estimations que nous avons faits monter et revenir ensemble à la somme de 1192 livres 11 sols 9 deniers. A la charge que toutes les assises de pierre de Chambourcy qui sont actuellement en place au lieu desquelles nous sommes d’avis qu’il faut mettre des assises de pierre dure, appartiendraient audit sieur Aumont demeure que le surplus de moilons des massifs du hangar ».
    Coût de l’expertise: L’expert et le greffier sont rémunérés 24 livres pour quatre vacations.
  - 25 mai 1726, Z/1j/580; dossier 55; 1 cahier de 4 pages
    Rue du Plâtre
    Type d’acte: Visite et estimations des opérations entre maisons
    Cause de l’expertise: exécution d’une sentence du Châtelet, rendue le 14 mai 1726, pour statuer sur le prix de réparations à faire à une maison
    Expert(s): Doucet, Jacques, architecte
    Partie requérante: Barbin Jeanne, locataire de la maison
    Partie opposante: Toussy, Elisabeth de, propriétaire de la maison
    Motivations: « voir et visiter le corps de logis de la maison dont est question […] et à cet effet constater l’estat des réparations à y faire et du prix d’icelles ».
    Conclusions: Les réparations sont estimées à 645 livres.
    Coût de l’expertise: L’expert et le greffier sont rémunérés 6 livres pour une vacation. La grosse de l’acte a coûté 4 livres, le papier, le contrôle et l’expédition 2 livres 15 sols. Coût total de l’acte: 18 livres 15 sols.
  - 27 mai 1726, Z/1j/580; dossier 56; 1 cahier de 4 pages
    Type d’acte: Visite, toisé et estimations d’ouvrages de maçonnerie et charpenterie
    Institution requérante: Les parties, par pouvoir du 17 mai 1726
    Expert(s): Le Parc Dubuisson, Jacques, architecte
    Partie requérante :1/ Richard, Jean, maître maçon 2/ Bonneau, Charles, maître charpentier 3/ Megret, Pierre, un des héritiers de la maison, fondé de pouvoir des autres héritiers.
    Pièces ajoutées: pouvoir donné par les parties à Le Parc Dubuisson, Jacques le 17 mai 1726 pour conduire l’expertise.
    Motivations: visiter, toiser et estimer les travaux faits par les artisans « pour la reconstruction du mur mitoyen séparant ladite maison d’avec sa voisine »
    Conclusions: Les travaux de maçonnerie sont estimés à 556 livres 14 sols 3 deniers, ceux de charpenterie à 115 livres.
  - 27-29 mai 1726, Z/1j/580; dossier 57; 1 cahier de 6 pages
    Rue des Marmousets
    Type d’acte: Alignement de murs
    Institution requérante: Les parties, par pouvoirs des 20 et 24 mai 1726
    Expert(s) :1/ Caulle, Martin, architecte 2/ Loir, Jean-Baptiste, architecte
    Partie requérante: Bangy, sieur de, propriétaire d’une des maisons
    Partie opposante: Meulon de Savaillant, Gaston Jean-Baptiste de, propriétaire d’une des maisons
    Pièces ajoutées :1/ pouvoir donné par les parties à Loir, Jean-Baptiste le 13 mars 1726 pour conduire l’expertise 2/ pouvoir donné le 24 mai 1726 par Meulon de Savaillant, Gaston Jean-Baptiste de à Loir, Jean-Baptiste 3/ pouvoir donné le 20 mai1724 par Bangy, sieur de, à Caulle, Martin
    Motivations: « voir et visiter le mur mitoyen séparant la maison dudit sieur de Bangy d’icelle de M. Savaillant qui est joignant, de dresser l’état où il se trouve et faire notre rapport, dire ce qui en convient faire et ce que chacun des propriétaires y doit contribuer, même d’en prendre et donner l’alignement avec l’expert qui sera nommé par le sieur Savaillant. Et si nous nous trouvions de sentiment contraire, ladite dame a pareillement donné pouvoir de choisir entre nous un tiers experts.
    Conclusions: Les deux experts sont d’accord qu’il faut abattre le mur qui est ruiné. Mais leur avis divergent sur l’alignement à lui donner. Loir recommande de lui donner pour repère le dessous d’une assise « qui est au rez-de-chaussée du pavé du costé de la maison de M. de Bangy ». Caulle estime que l’alignement doit être pris du côté de la maison de M. de Savaillant, d’après le dessous de la première assise d’une jambe de pierre ». Baudoin est nommé tiers-expert.
    Coût de l’expertise: Les deux experts et le greffier sont rémunérés 12 livres pour deux vacations. La grosse de l’acte a coûté 3 livres.
  - 28 mai 1726, Z/1j/580; dossier 58; 1 cahier de 2 pages
    Saint-Martin-des-Champs
    Type d’acte: Visite de prison
    Institution requérante: Parlement de Paris, par arrêt du 27 avril 1726
    Cause de l’expertise: caducité de la prison Saint-Martin
    Partie requérante: Procureur général du roi
    Lieux de l’expertise: une prison
    Motivations: « la caducité de ladite prison pouvant faire craindre une ruine prochaine ou du moins faire apréhender pour la seureté des prisonniers, pour quoy requérant mr le procureur général qu’il plut à la cour ordonner que ladite prison seroit veue et visittée par tel expert qu’il plairoit à la Cour nommé, lequel dresseroit son rapport de l’estat de ladite prison pour ce fait et rapporté et communiqué audit procureur général estre ordonné ce que de raison ».
    Conclusions: « tous les lieux, bâtiments, chambres, corps de garde, cachots, lesquels nous avons tous visittez et trouvez en assez bon estat tant en leurs murs que planchers, cloisons, combles et couvertures, et estant sortis de laditte prison nous en avons visitté les murs extérieurs que nous avons aussi trouvez en assé bon estat quoy que le tout soit ancien, à la réserve néanmoins qu’il y a une fraction au haut du mur de cloture qui fait retour vers les batiments neufs encommencez par les religieux de saint Martin, du costé de la rue, et quelques troux audit mur en retour, le tout n’estant pas d’une grande conséquence et pouvant se réparer pour deux pistolles pour la seureté du public, en sorte que laditte prison est égallement seure tant pour l’habitation que pour la seurté des prisonniers, comme elle a tousjours esté jusqu’à présent.».
  - 28 mai - 3 août 1726, Z/1j/580; dossier 59; 1 cahier de 14 pages
    Rue des Prouvaires
    Type d’acte: Visite et état de réparations usufruitières
    Cause de l’expertise: exécution de la sentence contradictoire rendue le 16 avril 1726 par le lieutenant civil du Châtelet
    Expert(s) :1/ Delespine, Nicolas, architecte 2/ Simon, Mathurin, architecte
    Partie requérante: Hérardin, Georges, représentant des héritiers de Prévost, Marie Antoinette, sa défunte épouse.
    Partie opposante: Castagnères, Pierre Antoine de, chevalier marquis de Châteauneuf
    Motivations: La sentence contradictoire du 16 mai 1726 ordonne la nomination d’experts pour visiter la maison faisant partie de l’héritage de Marie Antoinette Prévost, et estimer les réparations qu’il convient d’y faire auxquelles la propriétaire était tenue.« Dans lequel procès verbal mention sera faitte de l’emplacement et démolition qui a esté faite par ladite dame du Baleng ».
    Conclusions: Il n’y a pas de conclusions mais une expertise croisée des lieux.
    Coût de l’expertise: Les deux experts et le greffier sont rémunérés 30 livres pour cinq vacations. Le tiers-expert est rémunéré 18 livres pour trois vacations. Grosse de l’acte 10 livres 15 sols. Papier, contrôle et expédition: 5 livres 5 sols.
  - 28 mai 1726, Z/1j/580; dossier 61; 1 cahier de 6 pages
    Rue des Vieux-Augustins; rue Vieille-Place-aux-Veaux; Cour du Palais
    Type d’acte: Visite et estimations de plusieurs parties de maisons
    Institution requérante: Les parties, par pouvoir du 22 mai 1726
    Cause de l’expertise: estimation de succession
    Partie requérante :1/ Delonan, Pierre René 2/ Delonan, Françoise 3/ Delonan, Anne 4/ Delonan, Marthe 5/ Delonan, Jean-Baptiste. Tous héritiers de défunte Delonan, Denise
    Lieux de l’expertise: deux maisons et une boutique
    Pièces ajoutées: pouvoir donné à Quirot, Pierre par les parties le 22 mai 1726
    Motivations: « faire la visite, prisée et estimation d’icelles maisons pour ce qui se trouvera en apartenir auxdites successions ».
    Conclusions: La maison de la rue des Vieux-Augustins est estimée à 5042 livres. La maison de la rue de Vieille-Place-aux-Veaux est estimée à 750 livres. La boutique de la Cour du Palais est estimée à 500 livres.
    Coût de l’expertise: L’expert le greffier sont rémunérés 12 livres pour deux vacations.
  - 29 mai 1726, Z/1j/580; dossier 62; 1 cahier de 6 pages
    Rues Mazarine, Judas, de la Montagne-Sainte-Geneviève
    Institution requérante: Lieutenant civil du Châtelet, par sommation du 28 mai 1726
    Cause de l’expertise: exécution de la sentence rendue le 30 juin 1722 par le lieutenant civil du Châtelet
    Partie requérante: Duchesne, Nicole, veuve de Guyard, Pierre Paul, sa défunte épouse.
    Partie opposante: Guyard, Marie Madeleine, fille et héritière de Guyard, Pierre Paul
    Motivations: La sentence rendue le 30 juin 1722 ordonne la nomination d’experts pour visiter les maison faisant partie de l’héritage de Pierre Paul Guyard, visiter et estimer le tiers d’une maison rue Mazarine et le tiers d’une autre rue Judas ainsi qu’une maison rue de la Montagne-Sainte-Geneviève, les trois appartenant à la succession de Guyard, dont les parties sont les héritières.
    Conclusions: Les maisons des rues Mazarine et Judas sont estimées ensemble à 13000 livres, celle de la rue de la Montagne-Sainte-Geneviève à 11500 livres.
    Coût de l’expertise: L’expert et le greffier sont rémunérés 12 livres pour deux vacations. Grosse de l’acte 5 livres. Papier, contrôle et expédition: 3 livres 5 sols. Coût total de l’acte: 32 livres 5 sols.
  - 31 mai 1726, Z/1j/580; dossier 63; 1 cahier de 2 pages
    Rue Neuve-des-Petits-Champs
    Institution requérante: Les parties, par pouvoir du 30 mai 1726
    Partie requérante :1/ Bailleul, René, propriétaire d’une des maisons mitoyennes 2/ Véron, César, propriétaire d’une des maisons mitoyennes
    Entrepreneur, maître d’œuvre: Cazin, entrepreneur de Véron, César
    Pièces ajoutées: Pouvoir donné par les parties à Loir, Jean-Baptiste, le 30 mai 1726
    Motivations: Le pouvoir donné à Jean-Baptiste Loir le 30 mai 1726 commande à l’expert de « voir et visiter le mur mitoyen séparant lesdites deux maisons, dire ce qu’il y convient faire et aux frais de qui entreprendre et donner l’alignement s’il est nécessaire ».
    Conclusions: Mur à rebâtir en frais partagés, suivant les alignements donnés dans l’expertise à laquelle nous renvoyons.
    Coût de l’expertise: L’expert et le greffier sont rémunérés 6 livres pour une vacation. Grosse de l’acte 3 livres. Papier, contrôle et expédition: 2 livres 5 sols. Coût total de l’acte: 17 livres 5 sols.
  - 31 mai 1726, Z/1j/580; dossier 64; 1 cahier de 4 pages
    Type d’acte: Visite d’ouvrages de peinture
    Institution requérante: Lieutenant civil du Châtelet, par sommation du 27 mai 1726
    Cause de l’expertise: exécution de la sentence contradictoire rendue le 7 mai 1726 par le lieutenant civil du Châtelet
    Partie requérante: Moreau, Simon, maître peintre à Paris
    Partie opposante: Saint-Aignan, duc de
    Lieux de l’expertise: hôtel du duc
    Motivations: La sentence contradictoire du 7 mai 1726 ordonne la nomination d’un tiers expert pour expertiser les travaux de peinture réalisés par Simon Moreau dans l’hôtel du duc de Saint-Aignan. Une première expertise menée le 26 février 1726 par Villeneuve et Loir a abouti à des avis contraires.